臺灣桃園地方法院刑事判決　　　　　　　　　　　　　九十二年度易字第六七四號
　　公　訴　人　臺灣桃園地方法院檢察署檢察官
　　被　　　告　午○○
　　　　　　　　子○○
右列被告等因賭博等案件，經檢察官提起公訴（九十一年度偵字第九五二三號、第一
五八二一號、第一六七七七號），本院判決如左：
    主  文
午○○共同以賭博為常業，處有期徒刑肆月，如易科罰金，以參佰元折算壹日。扣案
如附表編號壹至編號參所示之物均沒收。
子○○共同以賭博為常業，處有期徒刑肆月，如易科罰金，以參佰元折算壹日。扣案
如附表編號肆至編號陸所示之物均沒收。
    事  實
一、午○○基於常業賭博之犯意，自民國九十一年五月一日起迄同年五月十六日止，
    以月薪新台幣（下同）二萬五千元之代價，受僱於同有犯意聯絡之辰○○（另為
    免訴諭知），由辰○○及同有犯意聯絡之乙○○（已審結）依序在桃園縣桃園市
    ○○路四一九號、四一七號開設二家內部相通，並使用中正路四一七號「亨利電
    子遊戲場」之單一出入口，可作為公眾得出入場所使用之「大亨電子遊戲場」、
    分別在內擺設如附表編號二所示之電動機具，供來店把玩電動機具之賭客以一千
    元開一千分之比例開分後，依所把玩機台之種類，每次以不等分數在一定倍數選
    項上押注，經機台以隨機方式開出一定結果後，再依該次結果決定當次押注之輸
    贏，如押中者則按一定倍數加分，如不中者則減去所押分數。迨賭客把玩完畢，
    由店方視所餘分數，以相同比例找還賭客現金。午○○則與同有犯意聯絡之宇○○、丁○○、丑○○、庚○○及林夢婕（宇○○等五人均已審結），在上開二家
    聯營之遊戲場內輪班擔任開分員，負責為客人開、洗分或茶水服務等工作；另由
    同有犯意聯絡之戌○○（已審結）擔任現場經理，統籌負責於出入口查驗身份、
    收取或兌換現金、現場監督管理等事務。午○○乃與乙○○、辰○○、戌○○、
    宇○○、丁○○、丑○○、庚○○及林夢婕九人以上開方式，在上址與不特定賭
    客賭博財物，並均恃之為生，以之為常業。嗣於九十一年五月十六日晚間九時三
    十分許，為警持搜索票至上址，當場查獲店內人員戌○○、宇○○、丁○○、午
    ○○、丑○○、庚○○、林夢婕七人；賭客吳淵進、黃佳士、藍來發、林文瑞、
    陳鴻長、吳治平、謝富裕、簡捷峰、許傳賜、壬○○、丙○○、寅○○、戊○○
    及卯○○十四人（吳淵進、黃佳士、藍來發、林文瑞、陳鴻長、吳治平、謝富裕
    、簡捷峰、許傳賜等九人由檢察官依職權為不起訴處分，其餘均已審結）；及在
    場者楊芷榕、劉亮宏（楊芷榕、劉亮宏均由檢察官為不起訴處分），當場並扣得
    如附表編號一至編號三所示之開分鑰匙、名單、電動機具及賭資等物，遂查獲上
    情。
二、子○○基於常業賭博之犯意，自九十一年七月二十日起至同年九月八日止，以月
    薪二萬五千元之代價，受僱於同有犯意聯絡之乙○○，由乙○○在上處遊戲場內
    擺設如附表編號五所示之各式電動機具，以上開由賭客把玩電動機台後開、洗分
    之方式，與上門之不特定賭客對賭。子○○則在上址「大亨電子遊戲場」內，與
    同有犯意聯絡之未○○、天○○（均已審結）輪班擔任開分員，負責為賭客開、
    洗分、茶水服務等工作，另由同有犯意聯絡之地○○、戌○○（均已審結）擔任
    現場經理，負責兌換洗分現金、現場監督、查驗賭客身分等事務。子○○即與乙○○、未○○、天○○、地○○及戌○○六人以上開方式，在上址遊戲場內與不
    特定賭客賭博財物，並均以此為生，恃之為常業。嗣於九十一年九月八日，經警
    員陳信有喬裝賭客，於當日下午一時許進入店內，以一千元委請子○○開分一千
    分，並把玩店內電動機具七ＰＫ，得分六千一百分之後，由子○○為之洗分，囑
    由戌○○按原開分比例，將六千一百元現鈔置放於店內廁所，再由陳信有自行進
    入廁所拿取現鈔，而為埋伏警員當場查獲店內人員戌○○、地○○、詹淑玲、子
    ○○及天○○五人；賭客卯○○、辛○○、申○○、亥○○、酉○○、甲○○及
    巳○○（均已審結）；在場者癸○○及宙○○（癸○○二人另為無罪諭知），並
    扣得如附表編號四至編號六所示之開分鑰匙、開分表、中獎記錄表、電動機具及
    賭資等物。
三、案經內政部警政署航空警察局、桃園縣警察局桃園分局分別報請臺灣桃園地方法
    院檢察署檢察官偵查，及自動檢舉起訴。
    理  由
一、訊據被告午○○固不否認自九十一年五月一日起，以月薪二萬五千元代價，受僱
    於辰○○，在桃園縣桃園市○○路四一九號「大亨電子遊戲場」擔任開分員，負
    責開分、兌換代幣等工作，惟矢口否認有何常業賭博犯行，辯稱：我在「大亨電
    子遊戲場」工作，店內不能洗分，「大亨電子遊戲場」是我弟弟辰○○開的，與
    「亨利電子遊戲場」是不同的老闆云云；被告子○○固不否認自九十一年七月二
    十日起，以月薪二萬五千元代價受僱於乙○○，在桃園縣桃園市○○路四一七號
    「亨利電子遊戲場」擔任開分員之工作，惟矢口否認有何常業賭博犯行，辯稱：
    「亨利電子遊戲場」內不可以洗分兌換現金云云，經查：
（一）被告午○○於九十一年五月一日起受僱於辰○○，在桃園縣桃園市○○路四一
      九號即辰○○所開設之「大亨電子遊戲場」內擔任開分員，而於九十一年五月
      十六日為警查獲；被告子○○則於九十一年七月二十日起受僱於乙○○，在桃
      園縣桃園市○○路四一七號即乙○○所開設之「亨利電子遊戲場」內擔任開分
      員，迄同年九月八日為警查獲為止。而警員兩次並分別查扣店內如附表各項所
      示之物。上開事實，為被告乙○○、辰○○、戌○○、宇○○、丁○○、午○○、丑○○、庚○○、林夢婕、地○○、詹淑玲、子○○、天○○等人自承屬
      實，並有「亨利電子遊戲場」、「大亨電子遊戲場」之電子遊戲場營業級別證
      、營利事業登記證各一份、扣押物品清單二份在卷可稽（九十一年度偵字第九
      五二三號卷第一二七頁至第一三０頁、第一三二頁，九十一年度偵字第一六七
      七七號卷第二十四頁）。
（二）「大亨電子遊藝場」、「亨利電子遊戲場」係聯合經營，並有為賭客洗分兌換
      現金之事實：
    １九十一年五月十六日為警查獲該次，在場賭客吳淵進在警訊中指稱：「我以新
      台幣一百元賭金請『大亨』遊樂場開分小姐小萍（即被告午○○）在電玩機具
      上開得彩分一千分後即可下注，我每次下注約二十分，如中彩可得彩分若干分
      ，如未中彩則彩分被電玩機具吃掉等語」（九十一年度偵字第九五二三號卷第
      三十頁）；黃佳士在警訊中陳稱：「我以新台幣一千元賭金請『亨利』遊樂場
      開分小姐小潔在電玩機具上開得彩分五百分之後，即可下注，如中彩可得所投
      注之號碼加總之彩分數，如未中彩則彩分被電玩機具吃掉，最後以電玩機具上
      之分數向開分小姐換取積分券向遊藝場外把風男子換取新台幣之賭金，以五百
      彩分換取新台幣一千元計算」、「聽說向小姐換積分券，向把風人員換錢」等
      語（同上卷第三十四頁、第一百六十頁反面）；同案被告卯○○於警訊中自承
      ：「我以一千元為賭金，請遊樂場開分小姐在電玩機具（中正路一四七號前方
      金撲克七號台）上開得彩金一千分後，再以一比一比例押注，如中彩可得相對
      彩分，如未中彩，則彩分被電玩機具吃掉，最後欲結束時，以電玩機具上之分
      數向經理換取相同金額新台幣」等語（九十一年偵字第九五二三號第三十八頁
      ），於偵訊中亦供稱：「可以兌換現金，依分數直接跟經理換。有換過一、二
      次，是在九十一年四、五月間，那二次有贏錢約各贏六、七千元。‧‧‧有看
      過其他客人贏錢，到廁所去拿」等語（九十一年偵字第九五二三號第一五八頁
      ）；林文瑞在警訊中指稱：「我以新台幣一千元請遊樂場開分小姐在電玩機具
      上開得彩分一千分後即可下注，如中彩可得彩分若干分，如未中彩則彩分被電
      玩機具吃掉，最後要走時以電玩機具上之分數向開分小姐說要換取彩金，之後
      會有人依據機具上的分數，以每一分換取新台幣一元之方式，將錢放在廁所馬
      桶蓋上面盒子內，此時開分小姐即會告訴我可以進廁所拿錢了」、「可以換現
      金，我聽旁人說贏了跟小姐說好後，到廁所盒子內去拿，有（看過其他客人贏
      錢，到廁所去拿）」等語（同上卷第四十七頁、第一百五十九頁）；陳鴻長於
      警訊、偵查中均供稱：「我參與遊樂場內賓果行星電玩機具的編號第一台賭博
      ，開分是新台幣一千元可開得五百分後即可下注，如中彩可得彩分若干不定，
      如未中彩則彩分被電玩機具吃掉，最後以電玩機具上之分數向開分小姐換取金
      錢，一分換取台幣二元」、「可以洗分，得分後與開分小姐說，她會將錢放在
      廁所，這是我聽別人說，但基本上是如此，我確定可以換。‧‧‧（看過其他
      客人贏錢，到廁所去拿）」等語（同上卷第五十六頁、第一百五十八頁反面、
      第一百五十九頁）；謝富裕於警訊、偵查中指稱：「我以新台幣一千元賭金，
      請『亨利』遊樂場開分小姐在電玩機具上開得彩金一千分後即可下注，如中彩
      可得彩分若干分，如未中彩則彩分被電玩機具吃掉，最後以電玩機具上之分數
      ，向開分小姐換取積分券，再持積分券向遊藝場把風男子換取新台幣之賭金」
      、「我沒換過，聽別人說跟工作人員說，他們會把錢放在廁所內。‧‧‧有（
      看過其他客人贏錢，到廁所去拿）」等語（同上卷第六十四頁、第一百五十九
      頁）；簡捷峰於偵查中指稱：「店內可以換現金，是至廁所去換，我沒換過，
      但知贏錢以此方式換」等語（同上卷第一百六十二頁）；藍來發於偵查中陳稱
      ：「承認賭博，聽說可以換錢，我自己沒換過，但知道可以換錢」等語（同上
      卷第一百六十二頁反面）；吳治平在偵查中陳稱：「聽別人說可以換現金」等
      語（同上卷第一百六十二頁反面）；許傳賜亦於偵查中證稱：「知道店內可以
      兌換現金，不知如何換」等語（同上卷第一百六十二頁）。
    ２證人即警員陳信有於九十一年九月十八日，喬裝賭客至「亨利電子遊戲場」，
      誘使被告子○○為其開、洗分，並由同案被告戌○○兌換現金六千一百元之事
      實，業經戌○○在警訊中自承：「因有喬裝員警至亨利遊樂場把玩電玩，累積
      分數六千一百分，我兌換現金六千一百元給喬裝員警，而遭警方帶所製作筆錄
      。‧‧‧我身上的六萬零一百元是公司給我的，如有客人把玩機台累積分數後
      ，客人如要洗分，我就該錢兌換給客人。錢是上一班同事交接下來給我，是老
      闆乙○○指示我如有客人洗分，就換現金給賭客。‧‧‧」（九十一年度偵字
      第一六七七七號卷第四十二頁）。核與證人即警員陳信有到庭證稱：「九十一
      年九月八日，我支援督察室的勤務，去取締賭博電玩，我進去桃園市○○路四
      一七號亨利電子遊戲場，進去後開分員問我要玩第幾台，我說要玩第七台，交
      給她一千元開分，開一千分，等我玩到六千一百分時，我說要洗分，小姐就幫
      我洗分，另外叫戌○○要我跟他到廁所去，戌○○先叫我在外面等，他進去後
      ，把錢放在廁所，再出來叫我自己進去拿，我拿到錢後，就打電話聯絡同事進
      來，幫我洗分的小姐是子○○」等語相符（本院九十二年六月六日筆錄）。此
      外並有警員向戌○○換得之現鈔六千一百元，戌○○身上查扣之賭資六萬零一
      百元扣案可資佐證（即附表編號六）。
    ３互核同案被告戌○○警訊中之自白，與賭客吳淵進、黃佳士、卯○○、林文瑞
      、陳鴻長、謝富裕、簡捷峰、藍來發、吳治平及許傳賜前開警、偵訊中所述：
      店內可以兌換現金等語相符。而九十一年九月十八日，確實為喬裝警員查獲被
      告子○○洗分，戌○○兌換現金一節，亦可佐證戌○○等人所述店內可以洗分
      兌現等語屬實。不僅如此，九十一年五月十六日被查獲之賭客卯○○、林文瑞
      、陳鴻長、謝富裕、簡捷峰指稱：到廁所去和現場經理換錢之洗分兌現方式，
      與證人陳信有指述戌○○在九十一年九月十八日為其洗分兌換現金之手法相同
      。足徵戌○○及賭客吳淵進等人所述實在，應可採信。
    ４依「亨利電子遊戲場」及「大亨電子遊戲場」電子遊戲場營業級別證、營利事
      業登記證所載，負責人雖分別為同案被告乙○○、辰○○，且係個別登記，名
      義上復僱用不同員工，僅湊巧設立在桃園縣桃園市○○路四一七號、四一九號
      ，彼此相毗鄰而已。然查，賭客黃佳士、卯○○、謝富裕三人於九十一年五月
      十六日為警查獲時，不僅均自白「亨利電子遊戲場」內有賭博兌換現金之情事
      ，並明確指稱：是向把風男子或經理換錢等語，此如前項理由１所述。而被告
      午○○於當日為警查獲時，被告午○○供稱略以：伊在「大亨遊樂場」擔任開
      分員，向客人收取之現金均交給現場經理「阿智」等語（同上卷第二十一頁）
      ，佐以戌○○於警訊中供稱略以：伊為「大亨電子遊戲場」的員工，負責看管
      店面的工作等語（九十一年度偵字第九五二三號卷第九頁反面），可見戌○○
      所擔任之工作角色，實即黃佳士等人所指之兌換現金者無疑。此徵之此後戌○○於九十一年九月十八日，又再度為喬裝賭客之警員洗分兌換現金，而為警再
      度查獲一節，尤為明顯，以此論之，戌○○何以任職「大亨電子遊戲場」，卻
      為「亨利電子遊戲場」之賭客兌換現金？自係兩家遊戲場聯營，彼此聲氣相通
      之故。況且，依證人即警員己○○到庭證稱：「（九十一年五月十六日）搜索
      我有參加，搜索前有去過三次，我是從（中正路）四一七號的門進去，經過四
      一七號和四一九號中間的通道，這個通道沒有任何阻隔，沒有設門，所以到四
      一七號的人可以經過這個通道進到四一九號，他們兩邊各有一個大門，但平常
      與搜索當天，四一九號的大門都沒有開，都是要經過四一七號的門才能進入四
      一九號，四一七號大門附近有人看守」等語（本院九十三年三月十日筆錄），
      並有上開二家遊戲場內部位置草圖二份附卷可稽（九十一年度他字第九二號卷
      第三頁、第十四頁），可見兩處遊戲場內部彼此打通，共用中正路四一七號「
      亨利電子遊戲場」之出入門戶，在經營上無法區隔，足徵「亨利電子遊戲場」
      與「大亨電子遊戲場」名雖分別經營，實則人員彼此流通互用共同經營，而均
      有為客人洗分兌現之不法情事。
    ５此外，復有如附表各項所示之物扣案可資佐證。
    ６綜上，「亨利電子遊戲場」與「大亨電子遊戲場」內，均有為賭客洗分兌現之
      賭博情事，應可認定。
（三）被告午○○、子○○雖均辯稱略以：電子遊戲場內係純娛樂，並無為客人洗分
      兌換現金之不法情事云云，且共同被告即賭客壬○○、丙○○、辛○○等人亦
      附和其說。惟與上開理由二（一）之有罪事證不符，而衡情，苟非店內確有為
      賭客洗分兌現之情事，前開賭客吳淵進、黃佳士等人應無自承賭博，故陷自己
      入罪之理。況且，警員陳信有指認兌換現金者為戌○○，而戌○○身上亦確實
      攜有六萬零一百元之鉅款（附表編號六），設非確有賭博之情，則衡情，陳信
      有亦難碰巧指認攜有大量現金之戌○○。準此，被告午○○、子○○所辯，應
      均為卸責之詞，並無可採。
（四）至被告午○○另辯稱：我在「大亨電子遊戲場」工作，「大亨電子遊戲場」是
      我弟弟辰○○開的，與「亨利電子遊戲場」是不同的老闆，另外，九十一年五
      月十六日查獲當次，「大亨」並沒有營業云云。且共同被告乙○○、辰○○亦
      均到庭附和其說（本院九十二年十月十七日、十二月十七日筆錄）。然與上開
      理由（二）所述「大亨」與「亨利」兩家電子遊藝場應係聯營，且有洗分兌現
      之不法情事相左。再者，九十一年五月十六日查獲當日，被告辰○○僱用之員
      工戌○○、午○○均在場為客人開分、看管店面，此經被告戌○○、午○○於
      警訊中陳明在卷（九十一年度偵字第九五二三號卷第九頁反面、第二十頁反面
      ），被告即賭客吳淵進在警訊中亦自承略以：「查獲時伊在中正路四一九號大
      亨遊樂場玩撲克，請小萍（按：即被告午○○）開分」等語（同上卷第三十頁
      ），可見當日「大亨電子遊戲場」縱有維修部分電動機具之情事，仍在營業。
      況且，縱認「大亨電子遊戲場」在查獲當日為維修機台而暫停營業，然店裡既
      有為客人洗分兌現之規則，仍足認該遊戲場在平日營業狀態下，有賭博之不法
      情事。綜上，被告午○○此部分所辯，亦無可採。
（五）被告午○○與共同被告即「大亨電子遊戲場」之負責人辰○○，「亨利電子遊
      戲場」之負責人乙○○，開分員宇○○、丁○○、丑○○、庚○○及林夢婕，
      現場經理戌○○等人，就被告午○○受僱於辰○○期間所為之賭博犯行，彼此
      間有犯意聯絡及行為分擔，為共同正犯。又被告子○○與共同被告即「亨利電
      子遊戲場」之負責人乙○○，現場經理戌○○、地○○，開分員詹淑玲、天○○共六人，在被告子○○受僱於乙○○期間所為之賭博犯行，彼此間亦有犯意
      聯絡及行為分擔，亦應論以共同正犯。
（六）本件「亨利電子遊戲場」、「大亨電子遊戲場」內擺設電動機具各有數十餘台
      ，並聯合僱用員工多人，其中「亨利電子遊戲場」且係在初次為警查獲後，另
      行購入電動機具持續營業，足見有利可圖，營業收入可觀。而被告午○○、子
      ○○又係分別以月薪二萬五千元之代價，分別受僱於辰○○、乙○○，在上處
      遊戲場內擔任開分員工作。據此，應足認被告午○○、子○○二人，係以賭博
      維生，並均恃為常業。
（七）至被告午○○，及共同被告戌○○、宇○○、丁○○、丑○○、庚○○、林夢
      婕另辯稱：九十一年五月六日查獲當天，警察從我們身上查到的錢，都是我們
      自己的等語；共同被告戌○○另辯稱：九十一年九月八日查獲當天，警察從我
      身上查獲的錢，是我向姊姊借五萬元，另外一萬多元我本來就帶在身上云云。
      經查，除共同被告戌○○係上開二家遊戲場負責實際兌換金錢予賭客之人，可
      認其身上現金應係賭資以外，被告午○○被查扣之現金，係警員自其皮包內查
      獲；共同被告宇○○被查扣的現鈔，係警員自其身上背包連同賭客名單查獲；
      共同被告丁○○被查扣的現鈔，是在置物櫃裡皮包被查獲，分據其三人供承在
      卷（九十一年度偵字第九五二三號卷第一六五頁、第十六頁、第十九頁），其
      餘共同被告均僅泛稱為自身上查獲等語。而午○○等人被查獲之現鈔，分別為
      午○○二千六百五十元，宇○○八千元，庚○○一千七百元，林夢婕一萬六千
      八百元，丑○○三千八百元，丁○○四千三百元，數目均不高，亦無法區分究
      為宇○○等人個人所有，抑或收取自賭客之開分費用。是故，本於事證不明，
      應為有利於被告認定之刑事訴訟法原則，此部分查扣款項，應認定為午○○等
      人個人所有，併予敘明。
（八）綜上所述，本件事證已臻明確，被告午○○、子○○等常業賭博之犯行均堪認
      定。
二、核被告午○○、子○○所為，均係犯刑法第二百六十七條之常業賭博罪。被告午
    ○○與共同被告乙○○、辰○○、戌○○、宇○○、丁○○、丑○○、庚○○及
林夢婕等人，就午○○受僱於辰○○期間，與人賭博為業之犯行部分，被告子○○與共同被告乙○○、戌○○、地○○、詹淑玲及天○○等人，就子○○受僱於
    乙○○期間，與人賭博為業之犯行部分，各有犯意聯絡及行為分擔，分別就該部
    分之賭博犯行成立共同正犯。爰審酌被告午○○、子○○僅係遊戲場員工，犯案
    情節較輕，被告子○○前曾於八十二年間因賭博案件，經本院判處罰金一千元確
    定（不構成累犯），被告午○○則無前科，各有台灣高等法院被告全國前案記錄
    表一紙附卷可稽，渠等或尚無劣跡，或劣行不彰，惟被告子○○既曾因賭博罪而
    遭判處罰金，當知賭博為法不許，仍明知故犯，被告午○○、子○○犯罪後雖未
    坦承犯行，惟態度均尚稱良好，及渠等犯罪之動機、手段等一切情狀，分別量處
    如主文所示之刑，並各諭知易科罰金之折算標準，以示懲儆。
三、扣案附表編號一至編號三所示之查獲物，係被告午○○與其共犯犯罪之物，其中
    附表編號二所示之電動賭博機具、ＩＣ板，為當場賭博之器具，依刑法第二百六
    十六條第二項規定沒收；附表編號一、編號三所示之物，分屬共同被告乙○○或
    辰○○所有，附表編號一所示之物係供渠等犯罪所用之物，附表編號三所示之賭
    資雖非在賭檯或兌換籌碼處之財物，然係供被告午○○等人犯罪預備之物，應分
    別依刑法第三十八條第一項第二款、第三款規定沒收。扣案附表編號四至編號六
    所示之查獲物，則為被告子○○與其共犯犯罪之物，其中附表編號五所示之電動
    賭博機具、ＩＣ板，為當場賭博之器具，依刑法第二百六十六條第二項規定沒收
    ；附表編號四、編號六所示之扣案物，為共同被告乙○○所有，附表編號四所示
    之物為供渠等犯罪所用之物，附表編號六所示之賭資雖非在賭檯或兌換籌碼處之
    財物，然係供被告犯罪預備之物，亦應分別依刑法第三十八條第一項第二款、第
    三款規定沒收。至被告午○○，及共同被告宇○○、庚○○、林夢婕、丑○○、
    丁○○六人於九十一年五月十六日被查扣之現鈔，無法認定為賭資，已如理由欄
    （七）所述，不予沒收，併予敘明。
據上論斷，應依刑事訴訟法第二百九十九條第一項前段，刑法第二十八條、第二百六
十七條、第四十一條第一項前段、第三十八條第一項第二款、第三款，罰金罰鍰提高
標準條例第一條前段、第二條，判決如主文。
本案經檢察官林秀敏到庭執行職務。
中        華        民        國    九十三    年    四    月    廿八    日
                                  臺灣桃園地方法院刑事第八庭
                                      審判長法  官    林恆吉
                                            法  官    劉秀君
                                            法  官    陳彥宏
右正本證明與原本無異。
如不服本判決，應於送達後十日內，向本院提出上訴狀。
                                            書記官    翁其良
中        華        民        國    九十三    年    四    月    二十八  日
論罪法條：刑法第二百六十六條第一項前段、第二百六十七條
中華民國刑法第二百六十六條
(普通賭博罪與沒收物)
在公共場所或公眾得出入之場所賭博財物者，處一千元以下罰金。但以供
人暫時娛樂之物為賭者，不在此限。
當場賭博之器具與在賭檯或兌換籌碼處之財物，不問屬於犯人與否，沒收
之。
中華民國刑法第二百六十七條
(常業賭博罪)
以賭博為常業者，處二年以下有期徒刑，得併科一千元以下罰金。
          附表（九十二年度易字第六七四號）
┌──┬────┬────┬──────────────────────┐
│編號│查扣日期│查扣地點│查扣物品數量                                │
│    │        │        ││
├──┼────┼────┼──────────────────────┤
│一  │91/5/16 │亨利電子│開分鑰匙六支（乙○○二支、林夢婕二支、丁○○│
│    │        │遊戲場  │一支、庚○○一支）、賭客名單二張、開檯記錄單│
│    │        │        │六張、計分卡十七張（乙○○十一張、庚○○六張│
│    │        │        │）、攝影機一個                              │
│    │        ├────┼──────────────────────┤
│    │        │大亨電子│開分鑰匙十四支（午○○四支、戌○○十支）、出│
│    │        │遊戲場  │牌表三張、代幣二千九百五十枚、監視器三台、針│
│    │        │        │孔攝影鏡頭一個                              │
├──┼────┼────┼──────────────────────┤
│二  │同右    │亨利電子│頂級賽馬八人座一台、賓果行星八人座一台、輪盤│
│    │        │遊戲場  │六人座一台、滿貫大亨七ＰＫ三十八台（包含置放│
│    │        │        │二樓未插電四台）、海洋世界二台、撲克世界二台│
│    │        │        │、ＩＣ板六十七片                            │
│    │        ├────┼──────────────────────┤
│    │        │大亨電子│中國象棋八人座一台、二十一點五人座一台、滿貫│
│    │        │遊戲場  │大亨七ＰＫ十一台（包含置放二樓未插電一台）、│
│    │        │        │、賓果馬戲團八人座一台、賓果四人座一台、侏儸│
│    │        │        │紀六台、ＯＫ彈珠台五台、ＩＣ板五十一片      │
├──┼────┼────┼──────────────────────┤
│三  │同右    │大亨電子│戌○○身上賭資一千八百元                    │
│    │        │遊戲場  │                                            │
├──┼────┼────┼──────────────────────┤
│四  │91/9/8  │亨利電子│開分鑰匙七支、開分表二張、休假表一張、機台中│
│    │        │遊戲場  │獎記錄表四張                                │
├──┼────┼────┼──────────────────────┤
│五  │同右    │同右    │世界賽馬八人座一台、賓果行星八人座一台、海洋│
│    │        │        │世界四台、金撲克二台、滿貫大亨七ＰＫ三十四台│
│    │        │        │、ＩＣ板四十二片                            │
├──┼────┼────┼──────────────────────┤
│六  │同右    │同右    │兌換賭資六千一百元、戌○○身上賭資六萬零一百│
│    │        │        │元                                          │
└──┴────┴────┴──────────────────────┘
備註：
一、電動機具均不含ＩＣ板。
二、金額以新台幣為單位。
